---
title: "Ch13 Descriptive Statistics"
author: "동그랑땡"
date: "`r Sys.Date()`"
output: html_document
---
## 13장 기술통계
EDA (Exploratory Data Analysis) 실행에 사용

### 13.2 실습 데이터셋 준비
관련 패키지 호출
```{r}
library(tidyverse)
```
현재 작업 경로에 포함된 폴더명과 파일명을 문자형 벡터로 출력
```{r}
list.files()
```
RDS 파일을 읽고 데이터프레임 apt 생성
```{r}
apt <- readRDS(file = 'APT_Dataset_Gangnam_2020.RDS')

# apt 구조 확인
str(object = apt)
```

### 13.3.1 평균
숫자형 벡터의 평균 반환
```{r}
mean(x = apt$거래금액)
```
NA가 포함된 벡터의 평균을 계산하면 항상 NA를 반환(default :na.rm = False)
```{r}
mean(x = apt$kaptdaCnt)
```
NA를 제거(na.rm = True)하고 평균 반환
```{r}
mean(x = apt$kaptdaCnt, na.rm = TRUE)
```

### 13.3.2 절사평균
** 양 극단 값이 제거 된다. 즉 5% trim 하면 양 끝 5%가 잘리므로 총 10%가 잘리는 것이다. **

5% 절사평균 반환
```{r}
mean(x = apt$거래금액, trim = 0.05)
```
10% 절사평균 반환
```{r}
mean(x = apt$거래금액, trim = 0.10)
```

### 13.3.3 중위수
```{r}
median(x = apt$거래금액)
```
중위수도 na.rm = False 가 default 임에 유의하자.

### 13.3.4 분위수와 백분위수

거래금액의 10백분위수 반환
```{r}
quantile(x = apt$거래금액, probs = 0.1)
```
거래금액의 90백분위수 반환
```{r}
quantile(x = apt$거래금액, probs = 0.9)
```
거래금액의 10백분위수와 90백분위수 반환
```{r}
quantile(x = apt$거래금액, probs = c(0.1, 0.9))
```

### 13.3.5 사분위수
```{r}
quantile(x = apt$거래금액)
```

### 13.4.1 범위
거래금액의 최솟값 반환
```{r}
min(apt$거래금액)
```
거래금액의 최댓값 반환
```{r}
max(apt$거래금액)
```
거래금액의 범위 반환: 최솟값과 최댓값을 동시에 반환
```{r}
range(apt$거래금액)
```
diff() 함수는 벡터 원소 간 차이를 반환
파이프 연산자 (%>%) 단축키 : command shift m
```{r}
range(apt$거래금액) %>% diff()
```

### 13.4.2 사분범위
```{r}
IQR(x = apt$거래금액)
```
### 13.4.3 분산
```{r}
var(x = apt$거래금액)
```
R에서는 표본을 다루고 있기 때문에, 
분산을 계산할 때 Var = (X-평균)^2/(n-1)
분모에 n 대신, n-1 을 사용한다.

### 13.4.4 표준편차
```{r}
sd(x = apt$거래금액)
```
### 13.5.1 공분산
```{R}
cov(x = apt$전용면적, y = apt$거래금액)
```
### 13.5.2 상관계수
```{r}
cor(x = apt$전용면적, y = apt$거래금액)
```
공분산을 각각(x, y)의 표준편차로 나누어서 각 컬럼이 표준화 된 것이 상관계수.
## End of Document
