---
title: "ch12나성호"
author: "동그랑땡"
date: "`r Sys.Date()`"
output: html_document
---
## 12장 데이터프레임 병합

### 12.2 실습 데이터셋 준비
관련 패키지 호출
```{r}
library(tidyverse)

# 현재 작업 경로 확인
getwd()
```

현재 작업 경로에 포함된 폴더명과 파일명을 문자형 벡터로 출력
```{r}
list.files()
```
# RDS 파일을 읽고 데이터프레임 price로 생성
```{r}
price <- readRDS(file = 'APT_Price_Gangnam_2020.RDS')

# price의 구조 확인
str(object = price)

```
텍스트 파일명으로 fileName을 생성
```{r}
fileName <- 'APT_Detail_Gangnam_2020.csv'

# 문자 인코딩 방식 확인
guess_encoding(file = fileName)
```
텍스트 파일을 읽고 데이터프레임 detail 생성
```{r}
detail <- read.csv(file = fileName, fileEncoding = 'UTF-8')

# detail의 구조 확인
str(object = detail)
```

## 12.3 외래키 확인 및 전처리
detail의 컬럼별 결측값 개수확인
```{r}
sapply(X = detail, FUN = function(x) {
  x %>% is.na() %>% sum() %>% return()
})
# function(x)에서 x는 detail의 각 컬럼을 의미한다.
```
# 외래키로 사용될 컬럼의 일부 원소만 출력
```{r}
head(x = price$도로명주소, n = 10)
```
```{r}
head(x = detail$doroJuso, n = 10)
```

# 12.4.1 duplicated() 함수 동작 이해하기
```{r}
# 시드 고정
set.seed(seed = 1234)

# 1~5를 10번 복원추출하고 실수형 벡터 nums 생성
nums <- sample(x = 5, size = 10, replace = TRUE)

# nums를 출력
print(x = nums)
```
nums의 처음부터 끝까지 원소별 중복 여부를 TRUE 또는 FALSE로 반환
```{r}
duplicated(x = nums)
```
nums의 원소별 중복 여부를 역순으로 변경
```{r}
duplicated(x = nums, fromLast = TRUE)
```
nums에 중복된 원소 개수 확인
```{r}
duplicated(x = nums) %>% sum()
```

## 12.4.2 아파트 실거래 데이터에서 중복 원소 확인하기
```{r}
duplicated(x = detail$doroJuso) %>% sum()
```

## 12.5 데이터프레임 병합 실습
price의 도로명주소과 detail의 doroJuso가 같은 행을 하나로 병합하여 데이터프레임 apt 생성
```{r}
apt <- left_join(x = price, 
                 y = detail, 
                 by = c('도로명주소' = 'doroJuso'))
```
left_join함수는 왼쪽 데이터프레임을 고정한 상태에서 오른쪽 데이터프레임의 컬럼을 추가하는 것(오른쪽 데이터프레임의 행 중 외래키가 같은 행만 남을 것이다.)
foreign key(외래키)로 사용할 컬럼명이 두 데이터프레임에서 다르기 때문에 by= c('도로명주소'='doroJuso')라고 한 것.

```{r}
str(object = apt)
```
apt에서 kaptCode와 kaptName을 삭제하고 apt에 재할당
```{r}
apt %>% select(-kaptCode, -kaptName) -> apt
```
# apt를 RDS 파일로 저장
```{r}
saveRDS(object = apt, file = 'APT_Dataset_Gangnam_2020.RDS')
```

## End of Document
