---
title: "나성호R_ch9DataIO"
author: "동그랑땡"
date: "`r Sys.Date()`"
output: html_document
---


## 9장 데이터 입출력

### 9.2 작업 경로 확인 및 변경
## 현재 작업 경로 확인
```{r}
getwd()
```

## 현재 작업 경로에 저장된 폴더명과 파일명을 문자형 벡터로 출력
```{r}
list.files()
```
### 작업 경로를 data 폴더로 변경: 절대경로 사용 -skip
setwd(dir = 'C:\\Users\\계정이름\\Documents\\DAwR\\data')
list.files()

### 절대경로 vs 상대경로  -skip
setwd(dir = 'C:\\Users\\계정이름\\Documents\\DAwR\\data')
setwd(dir = 'C:\\Users\\계정이름\\Documents\\DAwR\\')
setwd(dir = './data')


## 9.3 엑셀 파일 입출력
### 관련 패키지 호출
```{r}
library(writexl)
```

### iris를 xlsx 파일로 저장
```{r}
write_xlsx(x = iris, path = 'iris.xlsx')
list.files()
```

### 관련 패키지 호출
```{r}
library(readxl)
```

### xlsx 파일을 읽고 데이터프레임 obj1 생성
```{r}
obj1 <- read_xlsx(path = 'iris.xlsx')
```

### obj1의 구조 확인
다섯 번째 컬럼인 Species가 문자형 벡터인 것 확인
```{r}
str(object = obj1)
```
**티블 tibble 은 출력했을 때 컬럼별 자료형이 같이 출력된다.**


## 9.4.1 csv 파일 입출력
### iris를 csv 파일로 저장
```{r}
write.csv(x = iris, file = 'iris.csv')
list.files()
```
### csv 파일을 읽고 데이터프레임 obj2 생성
```{r}
obj2 <- read.csv(file = 'iris.csv')
```

### obj2의 구조 확인
iris의 행이름이 첫 번째 컬럼 X로 추가되었음
```{r}
str(object = obj2)
```
### csv 파일로 저장할 때 행이름 추가하지 않도록 설정
```{r}
write.csv(x = iris, file = 'iris.csv', row.names = FALSE)
obj2 <- read.csv(file = 'iris.csv')
```
### obj2의 구조 다시 확인
iris의 행이름이 추가되지 않았지만,(위에서는 'X' 컬럼)
다섯 번째 컬럼인 Species가 문자형 벡터인 것 확인
```{r}
str(object = obj2)
```

## 9.4.2 문자 인코딩 방식 확인
### 관련 패키지 호출
```{r}
library(readr)

### csv 파일명을 문자형 벡터 file로 생성

fileName <- 'APT_Price_Gangnam_2020.csv'

# csv 파일의 문자 인코딩 방식 확인
guess_encoding(file = fileName)
```
## 문자 인코딩 방식을 추가하여 csv 파일 읽기
Windows 사용자는 반드시 fileEncoding = 'UTF-8'을 추가해야 함!
```{r}
price <- read.csv(file = fileName, fileEncoding = 'UTF-8')

# price의 구조 확인
str(object = price)
```

## 9.5 RDS 파일 입출력
**R사용자끼리는 객체의 자료형을 유지하는 RDS파일을 공유하는 것이 더 좋다.**
*RDS는 하나의 객체를 외부파일에 담을 때 사용한다.(RDA는 다수의 객체)*
iris를 RDS 파일로 저장
```{r}
saveRDS(object = iris, file = 'iris.RDS')
list.files()
```

csv 파일을 읽고 데이터프레임 obj3 생성
```{r}
obj3 <- readRDS(file = 'iris.RDS')

# obj3의 구조 확인
#다섯 번째 컬럼인 Species가 범주형 벡터인 것 확인
str(object = obj3)
```
**Species가 범주형 벡터, 기존자료형 그대로 유지**

## 9.6 RDA 파일 입출력
### 9.6.1 저장하고 읽기
**다수의 객체를 하나의 외부파일로 담을 때는 RDA 사용**
iris를 RDA 파일로 저장
```{r}
save(iris, file = 'iris.RDA')
list.files()
```
RDA 파일을 읽을 때 객체에 할당하지 않음
```{r}
load(file = 'iris.RDA')
```

# 9.6.2  Environment 탭에 있는 R 객체를 포함해 RDA 파일 생성하기
**save.image를 사용하면 environment탭 내 모든 객체를 한 파일에 모두 담는다.**
```{r}
save.image(file = 'irisAll.RDA')
list.files()
```

## 9.6.3 R 객체 삭제하기
Environment에 있는 객체명을 문자형 벡터로 출력
```{r}
ls()
```

Environment에 있는 객체를 삭제
```{r}
rm(list = ls())
```
###RDA 파일에 포함된 객체명 그대로 Environment에 추가됨
```{r}
load(file = 'irisAll.RDA')
```

## End of Document
