---
title: "ch11.데이터프레임전처리"
author: "동그랑땡"
date: "`r Sys.Date()`"
output: html_document
---


# 11장 데이터프레임 전처리

## 11.1.1 파이프 연산자
iris$Species의 빈도수 확인
```{r}
table(iris$Species)
```
함수를 중첩하여 상대도수확인
```{r}
prop.table(x = table(iris$Species))
```
관련 패키지 호출
```{r}
library(tidyverse)
```
## 파이프 연산자를 사용하여 상대도수 확인
table함수에서 나온 freq를 prop.table의 첫번째 매개변수로 전달.
파이프 연산자는 이전에 나온 결과를 다음 함수의 첫번째 매개변수로 전달한다.
단축키 : shift + command + m
```{r}
iris$Species %>% table() %>% prop.table()
```

## 11.1.2 dplyr 패키지 함수 사용 예제
dplyr패키지로
데이터 프레임에서 컬럼 선택 및 제거 > select()
행(observations)을 잘라내거나, 조건에 맞는 행을 걸러낸다. > filter()
그룹을 생성하고 > group_by()
집계함수로 요약 > summarise()
기존 컬럼을 변형하거나, 새로운 컬럼 생성 > mutate()
오름차순 or 내림차순 정렬 > arrange(desc())
```{r}
iris %>% 
  select(Sepal.Length, Species) %>% 
  filter(Sepal.Length >= 5.2) %>% 
  group_by(Species) %>% 
  summarise(Count = n()) %>% 
  mutate(Pcnt = Count / sum(Count)) %>% 
  arrange(desc(x = Pcnt))
```

## 11.2. 실습 데이터셋 준비
관련 패키지 호출
```{r}
library(tidyverse)

# 텍스트 데이터를 포함하는 링크로 문자형 벡터 url 생성
url <- 'https://bit.ly/APT_Price_Gangnam_2020_csv'

# 문자 인코딩 방식 확인
guess_encoding(file = url)
```

csv 파일을 읽고 데이터프레임 price 생성
```{r}
price <- read.csv(file = url, fileEncoding = 'UTF-8')

# price의 구조 확인
str(object = price)
```

## 11.3 컬럼 선택 및 삭제
price에서 아파트, 거래금액 컬럼만 선택 > select 함수
```{r}
price %>% select(아파트, 거래금액) %>% head()
```
price에서 8, 2번째 컬럼만 선택
```{r}
price %>% select(8, 2) %>% tail()
```
price에서 일련번호 컬럼 삭제한 결과를 price에 재할당
```{r}
price %>% select(-일련번호) -> price
str(object = price)
```

## 11.4 컬럼명 변경
```{r}
price %>% 
  rename(아파트명 = 아파트, 아파트주소 = 도로명주소) %>% 
  head()
```

price에 재할당하지 않았기 때문에 컬럼명은 변경되지 않은 상태
```{r}
price %>% head()
```
## 11.5 조건에 맞는 행 선택(필터링)
price에서 거래금액이 60억 이상인 행만 선택
```{r}
price %>% filter(거래금액 >= 600000)
```
price에서 거래금액이 60억 미만이고,층이 60 이상인 행만 선택
```{r}
price %>% filter(거래금액 < 600000, 층 >= 60)
```

## 11.6 인덱스로 행 선택 및 삭제
price에서 1~5번 행만 선택
```{r}
price %>% slice(1:5)
```
price에서 1부터 10까지 홀수행만 선택
```{r}
price %>% slice(seq(from = 1, to = 10, by = 2))
```

## 11.7 컬럼의 자료형 변환
아파트 컬럼을 범주형 벡터로 변환
```{r}
price %>% mutate(아파트 = as.factor(x = 아파트)) %>% str()
```

## 11.8 기존 컬럼 변경 및 새로운 컬럼 생성
거래금액을 전용면적으로 나눈 단위금액 컬럼 생성
```{r}
price %>% mutate(단위금액 = 거래금액 / 전용면적) -> price
head(x = price)
```
거래금액을 만원에서 억원으로 단위를 변경하고, 단위금액에 3.3을 곱하여 price에 재할당
```{r}
price %>% 
  mutate(거래금액 = 거래금액 / 10000,
         단위금액 = round(x = 단위금액 * 3.3, digits = 0)) -> price
head(x = price)
```
단위금액이 1억 이상이면 '1억 이상', 아니면 '1억 미만'인 값을 갖는 금액구분 컬럼을 생성하고 price에 재할당
```{r}
price %>% 
  mutate(금액구분 = ifelse(test = 단위금액 >= 10000, 
                           yes = '1억 이상',
                           no = '1억 미만')) -> price
head(x = price)
```

ifelse() 함수 중첩
```{r}
price %>% 
  mutate(금액구분2 = ifelse(test = 단위금액 >= 10000, 
                            yes = '1억 이상',
                            no = ifelse(test = 단위금액 >= 5000,
                                        yes = '5천 이상',
                                        no = '5천 미만'))) %>% 
  head()
```

*case_when() 함수 사용*
dplyer에서ifelse 대신 사용할 수 있다. 코딩이 간결해진다.
```{r}
price %>% 
  mutate(금액구분2 = case_when(단위금액 >= 10000 ~ '1억 이상',
                               단위금액 >= 5000 ~ '5천 이상',
                               단위금액 >= 0 ~ '5천 미만')) %>% 
  head()
```

## 11.9 집계 함수로 데이터 요약
월별 거래건수 및 평균금액을 갖는 데이터프레임 생성
```{r}
price %>% 
  group_by(월) %>% 
  summarise(거래건수 = n(), 평균금액 = mean(x = 거래금액))
```
summarise()함수는 group_by() 함수에 지정된 문자형 또는 범주형 컬럼의 원소별로 데이터를 요약한다.

n()함수 > dplyr패키지 함수로 length()의 대용이다. length()와 달리 컬럼명을 넣지 않아도 된다.

group_by()를 거치면 티블 class로 변환된다.

## 11.10 데이터프레임 형태 변환
아파트, 금액구분 기준으로 그룹을 설정하고,매매건수를 계산한 Long type의 elong 생성
```{r}
price %>% 
  group_by(아파트, 금액구분) %>% 
  summarise(매매건수 = n()) -> elong
```
위 문구는 2개 이상의 컬럼으로 그룹을 출력하면 나오는 안내문구임.
만약 이 안내문구가 출력되지 않도록 하려면 summarise()함수 안에 .groups = 'drop'을 추가한다.

```{r}
head(x = elong)
```
위와 같이 원소가 세로로 길게 늘어선 데이터프레임을 Long type 이라고 한다.

*Long type을 Wide type으로 변환하여 widen 생성*
```{r}
elong %>% 
  spread(key = 금액구분, value = 매매건수, fill = 0) -> widen
#fill은 빈칸에 채울 값
head(x = widen)
```
*Wide type을 Long type으로 변환*
```{r}
widen %>% 
  gather(key = 금액타입, value = 거래건수, 2:3, na.rm = FALSE) %>% 
  head()
# value = long type의 value값에 들어갈 컬럼명(거래건수), key와 value를 채울 컬럼인덱스 or 컬럼명

```

## 11.11 오름차순 및 내림차순 정렬
```{r}

# price에서 일부 컬럼만 선택하고 데이터프레임 df 생성
df <- price %>% select(아파트, 전용면적, 층, 거래금액, 단위금액)

# 거래금액으로 내림차순 정렬하고 처음 여섯 행만 출력
df %>% arrange(desc(x = 거래금액)) %>% head()
```

### 층, 거래금액으로 내림차순 정렬하고 처음 여섯 행만 출력
desc() 함수에는 컬럼명을 하나만 지정해야 함!
```{r}
# df %>% arrange(desc(x = 층, 거래금액)) %>% head()
```
층, 거래금액으로 내림차순 정렬하고 처음 여섯 행만 출력
이번에는 정상적으로 정렬된 것을 확인
```{r}
df %>% arrange(desc(x = 층), desc(x = 거래금액)) %>% head()
```

층은 내림차순, 거래금액은 오름차순으로 정렬하고 처음 여섯 행만 출력
```{r}
df %>% arrange(desc(x = 층), 거래금액) %>% head()
```
## RDS저장
```{r}
# 현재 작업 경로 확인
getwd()
```
필요시 data 폴더로 작업 경로 변경
```{r}
#setwd(dir = './data')
```

price를 RDS 파일로 저장
```{r}
saveRDS(object = price, file = 'APT_Price_Gangnam_2020.RDS')
```

## End of Document
